【裁判字號】    97,訴,921
【裁判日期】    970917
【裁判案由】    搶奪
【裁判全文】
臺灣士林地方法院刑事判決               97年度訴字第921號
公  訴  人  臺灣士林地方法院檢察署檢察官
被      告  甲○○
                    （現羈押於臺灣士林看守所）
上列被告因搶奪案件，經檢察官提起公訴（97年度偵字第10635
號），被告於本院準備程序進行中，就被訴事實為有罪之陳述，
經本院告知簡式審判程序意旨，並聽取公訴人及被告之意見後，
本院合議庭裁定由受命法官獨任依簡式審判程序審理，並判決如
下：
    主  文
甲○○意圖為自己不法之所有，而搶奪他人之動產，累犯，處有
期徒刑壹年。
    事  實
一、甲○○前於民國95年間，因違反毒品危害防制條例案件，經
    本院以95年度訴字第672 號判決處有期徒刑1 年4 月，於95
    年12月25日確定；復於95年間，因竊盜案件，經本院以95年
    度士簡字第788 號判決處有期徒刑4 月，於95年11月27日確
    定，再因竊盜案件，經臺灣臺北地方法院以95年簡字第3475
    號判決處有期徒刑5 月，於95年12月11日確定，後於95年間
    ，另因違反毒品危害防制條例案件，經臺灣臺北地方法院以
    96年度訴字第57號判決處有期徒刑1 年6 月，於96年3 月9
    日確定；上開4 罪，經臺灣臺北地方法院以96年度聲字第93
    6 號裁定應執行有期徒刑3 年4 月，再經臺灣臺北地方法院
    以96年度聲減字第1314號裁定減刑，減為應執行有期徒刑1
    年8 月確定，並於97年6 月1 日因縮刑期滿執行完畢。詎其
    猶不知惕勵，因前案執行完畢出監後以打零工維生，工作收
    入不固定，竟生騎乘機車，趁他人不及防備行搶財物之犯意
    ，而意圖為自己不法之所有，於97年8 月8 日上午8 時10分
    許，騎乘其前所竊得之車號CPG －039 號重型機車（所涉竊
    盜部分現由臺灣臺北地方法院檢察署另案偵辦中，下稱上開
    機車），行經臺北市大同區○○○路39號前，見乙○○獨自
    徒步行走，即將上開機車騎近乙○○右側，趁乙○○不及防
    備之際，迅速自右後方徒手搶奪乙○○所有提在右手之咖啡
    色公事包1 只（內有乙○○之健保卡及身分證各1 張；王喻
    睿之健保卡1 張；臺灣郵政提款卡、第一銀行提款卡、臺北
    富邦銀行提款卡、國泰世華銀行提款卡各1 張；中國信託銀
    行信用卡、荷蘭銀行信用卡、玉山銀行信用卡、華信航空公
    司海東青金卡各1 張；中國國際商業銀行信用卡2 張「起訴
    書誤植為1 張」；黑色女用皮夾1 只及現金新臺幣3800元，
    下稱上開咖啡色公事包），得手後旋即騎乘上開機車逃離現
    場。嗣於同日上午（起訴書誤植為下午）8 時20分許，甲○
    ○騎乘上開機車行經臺北市萬華區○○○路○ 段109 巷口時
    ，為警獲報發覺攔檢查獲，並扣得上開咖啡色公事包1 只。
二、案經臺北市政府警察局萬華分局報告報告臺灣士林地方法院
    檢察署檢察官偵查起訴。
    理  由
一、程序部分：本件被告甲○○所犯係死刑、無期徒刑或最輕本
    刑為3 年以上有期徒刑以外之罪，亦非屬臺灣高等法院管轄
    第一審之案件，其於準備程序中就被訴事實為有罪之陳述，
    經本院告知簡式審判程序之旨，並聽取當事人意見後，經本
    院合議庭依刑事訴訟法第273 條之1 第1 項規定裁定由受命
    法官獨任進行簡式審判程序，合先敘明。
二、訊據被告甲○○對於上揭事實坦白承認，並核與證人即被害
    人乙○○於警詢時所指述遭搶奪財物之情節一致，此外，復
    有贓物認領保管單1 紙及臺北市政府警察局萬華分局扣押物
    品目錄表2 紙附卷可稽，堪認被告上開任意性自白核與事實
    相符，可以採取。本件事證明確，被告上揭犯行足可認定，
    應依法論科。
三、核被告甲○○所為，係犯刑法第325 條第1 項之搶奪罪。查
    被告前有如事實欄所載之犯罪科刑執行情形，有臺灣高等法
    院被告前案紀錄表1 份在卷可參，被告於前案執行完畢後五
    年以內故意再犯本件有期徒刑以上之罪，為累犯，應依刑法
    第47條第1 項之規定加重其刑。爰審酌被告甫經前案執行完
    畢出監，竟不思以正當方法賺取所需，而著手搶奪他人所有
    之財物，所為非是，及其犯罪之動機、目的、手段，生活狀
    況、智識程度、素行、被搶財物之價值，犯罪所生之損害，
    惟念其犯罪後坦承犯行，態度尚稱良好等一切情狀，量處如
    主文所示之刑。至公訴人雖聲請依刑法第90條第1 項之規定
    ，對被告宣告強制工作，惟按刑法第90條第1 項固規定「有
    犯罪之習慣，或因遊蕩或懶惰成習而犯罪者，於刑之執行前
    ，令入勞動場所強制工作」，而觀之本件被告雖有竊盜及毒
    品等前案紀錄，然其所犯各罪犯罪期間並非密接，有上開被
    告前案紀錄表可按，尚難謂被告積習已深，顯有犯罪之習慣
    ，復無證據證明被告有因遊蕩或懶惰成習而犯罪之情形，且
    被告俟判決確定執行本件科處之有期徒刑，應足收刑罰執行
    矯正之效果，故本院認前開對其所宣告之刑，已足惕勵其奮
    發向上，尚無併予宣告強制工作之必要，併予敘明。
據上論斷，應依刑事訴訟法第273 條之1 第1 項、第299 條第1
項前段，刑法第325 條第1 項、第47條第1 項，判決如主文。
本案經檢察官余秉甄到庭執行職務。
中    華    民    國    97    年    9     月    17    日
                  刑事第七庭法  官  王美玲
以上正本證明與原本無異。
如不服本判決，應於收受送達後10日內向本院提出上訴書狀，其
未敘述上訴理由者，應於上訴期間屆滿後20日內向本院補提理由
書狀（均須按他造當事人之人數附繕本）。
                            書記官  林靜枝
中    華    民    國    97    年    9     月    17    日
附錄本案論罪科刑法條：
刑法第325 條第1 項：
  意圖為自己或第三人不法之所有，而搶奪他人之動產者，處6
  月以上5 年以下有期徒刑。


司法院資訊處製作；財團法人民間司法改革基金會備份。
